臺灣高雄地方法院刑事判決　　　　　　　　　　　　九十三年度簡上字第四九五號
　　上　訴　人
　　即　被　告　乙○○
右列被告因違反電子遊戲場業管理條例案件，不服本院高雄簡易庭中華民國九十三年
六月十四日九十三年度簡字第二七四九號第一審簡易判決（聲請簡易判決處刑案號：
臺灣高雄地方法院檢察署九十三年度偵字第五二四九號），提起上訴，本院管轄之第
二審合議庭判決如左：
      主  文
上訴駁回。
乙○○緩刑貳年。
      事  實
一、緣甲○○（經原審判處拘役三十日，未據上訴而確定）明知經營電子遊戲機檯，
    須依電子遊戲場業管理條例規定辦理營利事業登記，在未向主管機關辦理登記時
    不得經營，竟仍自民國（下同）九十三年二月九日起，在其所經營設於高雄市前
    鎮區○○○路二八六號「辣妹撞球館」內，擺設「滿貫大亨」二台（含ＩＣ板二
    塊）、「北極吃角子老虎」一台（含ＩＣ板一塊），供至店內之不特定消費顧客
    投幣把玩，而違法經營電子遊戲場業，每日約可獲利新台幣（下同）一百元。乙
    ○○明知於此，仍基於共同違反上開規定之犯意聯絡，以月薪二萬八千元受僱於
    甲○○，擔任球館現場負責人，除分擔管理現場員工外，亦負責替客人兌換硬幣
    ，嗣於同年月十二日二十一時十五分許在上址為警臨檢查獲，並扣得上開電動玩
    具三台（含ＩＣ板三塊）及機檯內硬幣七十元。
二、案經高雄市政府警察局前鎮分局移送臺灣高雄地方法院檢察署偵查後，聲請簡易
    判決處刑。
      理  由
一、訊據上訴人即被告乙○○矢口否認上開犯行，辯稱：伊僅受甲○○僱用擔任撞球
    教練，客人把玩電子遊戲機若遭遇問題，均直接向甲○○反映，若要兌換硬幣，
    亦直接向櫃檯服務人員辦理，伊對於甲○○之犯行並無任何犯意聯絡或行為參與
    等語。惟查：
  (一)被告乙○○受僱於甲○○，係擔任撞球館內之現場負責人，非僅係撞球教練，如
    甲○○未在店中，即由被告代為管理館內服務人員或招呼客人乙節，迭據證人即
    共同被告甲○○於警詢、偵查，及本院審理經交互詰問後證稱：「（被告工作範
    圍為何？）我在的話就教陪打員工打球，客人打球時有問題會問他，若我不在，
    就代為管理員工，十多位員工都由被告管理。（被告與你若都不在，由何人管理
    ？）我與被告至少會有一位在現場。」等語明確，而被告對於甲○○證稱之工作
    內容並不爭執（本院審判筆錄第十三、十六頁），觀諸被告受甲○○倚重之權限
    ，乃高達管理所有現場員工等內容，且甲○○於證述時亦對被告多所迴護（詳下
    述），應無誣陷被告之理，堪認被告亦係撞球館內之現場負責人無訛，其執稱非
    現場負責人，並不可採。
  (二)而有關撞球館內之空間位置，扣案之三台電子遊戲機，均係設置於撞球館內另行
    隔間之偏房中，供來店顧客於撞球空檔得以打發時間，該遊戲機房距離撞球檯不
    遠，亦無上鎖，門若打開即可看見機檯，顧客得隨時進入把玩等情，乃為被告所
    坦認，亦據甲○○證述屬實，且有高雄市政府警察局前鎮分局所製作，由被告簽
    名無訛之現場平面圖在卷可稽（警卷頁七），可知電子遊戲機房乃緊鄰撞球大廳
    ，屬於撞球館內之一部設施，來店撞球之顧客亦得自由出入，而難與撞球大廳獨
    立切割分離。被告既係現場負責人，遊戲機房自亦屬其管理之範疇，其辯稱管理
    範圍未及遊戲機房，自與常情有違，而難採信。
  (三)又扣案之電子遊戲機於遭查獲時，均已插電運轉供顧客把玩數日，每日約賺一百
    多元，顧客如需兌換零錢把玩，亦會至櫃檯向館內服務生更換等情，亦據被告自
    承在卷，且經甲○○證述明確。因櫃檯服務生亦屬被告負責管理之人員，且如甲
    ○○不在，被告即為現場負責人，如遇須為顧客兌換錢幣，或協助排除機器障礙
    等情事，其身為甲○○之代理人，且尚負責招呼客人等業務，衡情應不會推諉不
    理，是被告辯稱其未曾協助顧客兌換錢幣乙節，亦屬卸責之詞，而難採信。至於
    證人甲○○證稱被告雖係現場負責人，然並無管理電子遊戲機，亦無幫忙兌換零
    錢等語，因與常情有違，且就其委任被告管理現場之信賴程度觀之，彼等關係乃
    屬密切，而有迴護被告之虞，故證人此部份之證詞，亦難採為有利被告之認定，
    併此敘明。
  (四)此外，復有現場扣得之電子遊戲機檯三台（含ＩＣ板三塊）、機檯內硬幣七十元
    、警方營業場所檢查紀錄表乙份在卷可證，故被告犯行事證明確，堪予認定，應
    依法論科。
二、核被告所為，係違反電子遊戲場業管理條例第十五條未依電子遊戲場業管理條例
    規定辦理營利事業登記者，不得經營電子遊戲場業之規定，應依同條例第二十二
    條之規定論處。被告乙○○與甲○○二人就上開犯行，有犯意聯絡及行為分擔，
    為共同正犯。
三、原審依電子遊戲場業管理條例第二十二條規定，論處被告罪刑，並以被告與甲○
    ○為圖小利，未經主管機關許可即擅自經營電子遊戲場業，影響社會正常經濟活
    動，惟念其經營時間非長，規模非鉅，所得金額不多，且二人均無前科，素行尚
    非不良等一切情狀，因而適用刑事訴訟法第四百四十九條第一項、第三項、第四
    百五十條第一項、第四百五十四條第二項、電子遊戲場業管理條例第二十二條、
    刑法第十一條前段、第二十八條、第四十一條第一項、第三十八條第一項第二款
    、第三款，罰金罰緩提高標準條例第二條，逕以簡易判決判處被告拘役三十日，
    如易科罰金，以銀元三百元折算乙日，並將前開扣案物諭知沒收之宣告。本院認
    原判決認事用法，均無違誤，量刑亦屬允當，上訴意旨否認犯罪，求予改判，為
    無理由，應予駁回。然另查：被告前未曾受有期徒刑以上刑之宣告，此有臺灣高
    等法院被告全國前案紀錄表及臺灣高雄地方法院檢察署刑案資料查註紀錄表各乙
    份在卷足憑，其因涉世未深，偶罹刑典，所犯侵害社會法益非鉅，且於本院審理
    時雖未坦承犯行，然態度良好，經此偵審程序及刑之宣告後，應知警惕而無再犯
    之虞，本院認以暫不執行其刑為適當，併予宣告緩刑二年，以啟自新。
據上論斷，應依刑事訴訟法第四百五十五條之一第一項、第三項、第三百六十八條、
刑法第七十四條第一款，判決如主文。
本案經檢察官丙○○到庭執行職務。
中      華      民      國    九十三    年      十一     月     三     日
                              臺灣高雄地方法院刑事第七庭
                                  審判長法  官  孫啟強
                                        法  官  卓立婷
                                        法  官  蔡川富
右正本證明與原本無異。
不得上訴。
                                        書記官  邱秋珍
中      華      民      國    九十三    年      十一     月     四     日
附錄本案論罪科刑法條：
電子遊戲場業管理條例第二十二條
違反第十五條規定者，處行為人一年以下有期徒刑、拘役或科或併科新台幣五十萬元
以上二百五十萬元以下罰金。
